臺灣彰化地方法院彰化簡易庭民事簡易判決
110年度彰簡字第437號
原      告  台新國際商業銀行股份有限公司

法定代理人  尚瑞強
訴訟代理人  何英立
被      告  陳文芳

上列當事人間清償債務事件，本院於民國110年11月8日言詞辯論
終結，判決如下：
    主  文
原告之訴駁回。
訴訟費用由原告負擔。
    事實及理由
原告減縮後聲明：被告應給付原告新臺幣（下同）276,536元，
  及自民國105年8月27日起至清償日止，按年息15％計算之利息
  。陳述：兩造於93年6月29日以現金卡增補約定書訂立現金卡
  契約（下稱系爭契約），約定被告可於一定額度內使用金融卡
  提款或進行現金轉帳交易，並於次月相當期日需繳還最低應繳
  金額，有關借款期限、還款金額、繳息方式及利息、違約金之
  計算等約定均記載於系爭契約。詎被告未依約繳款，最後1筆
  債務清償日為95年8月11日，合計尚欠如聲明所示本金及減縮
  後之利息，依系爭契約第9條第1款約定，被告已喪失期限利益
  ，視為全部到期，自應如數清償。爰依現金卡契約之法律關係
  ，請求判決如聲明所示。
被告聲明：原告之訴駁回。陳述：對原告主張之積欠債務事實
  不爭執，惟主張時效抗辯。
民法第125條規定「請求權，因十五年間不行使而消滅。但法律所定期間較短者，依其規定」，第126條規定「利息、紅利、租金、贍養費、退職金及其一年或不及一年之定期給付債權，其各期給付請求權，因五年間不行使而消滅」，第128條前段規定「消滅時效，自請求權可行使時起算」，第144條第1項規定「時效完成後，債務人得拒絕給付」，第146條本文規定「主權利因時效消滅者，其效力及於從權利」。經查：
  ㈠原告主張之事實，業據其提出系爭契約、現金卡帳務查詢明細、催收帳卡查詢資料、交易紀錄查詢資料為證，且為被告不爭執，堪信為真。
  ㈡依原告之主張，被告最後1筆債務清償日為95年8月11日，而本件係於110年8月26日繫屬，有支付命令聲請狀所蓋本院收狀章可憑，是依前揭條文規定，本件繫屬時，原告之本金債權請求權已因15年間不行使而消滅，利息債權請求權亦隨之消滅，被告為時效抗辯，拒絕給付，尚屬可採。從而原告依現金卡契約之法律關係，請求被告給付，為無理由，應予駁回。
本件判決事證已臻明確，兩造其餘主張及舉證，核與判決結果
  無影響，不另論述。
訴訟費用負擔之依據：民事訴訟法第78條。
中　　華　　民　　國　　110 　年　　11　　月　　22　　日
                  彰化簡易庭  法    官  廖政勝
以上正本係照原本作成。
如不服本判決，應於判決送達後20日內，向本院提出上訴狀，並
按應送達於他造之人數提出繕本或影本，及繳納第二審裁判費。
                  
中　　華　　民　　國　　110 　年　　11　　月　　22　　日
                              書 記 官  梁高賓